智慧財產及商業法院民事判決  
110年度民著訴字第95號
原      告  晶品服飾有限公司
法定代理人  林菁莪              
訴訟代理人  郭家耀               
            劉孟哲律師
被      告  沈裕傑                                     
訴訟代理人  閻道至律師
複 代理 人  劉興峯律師
上列當事人間請求侵害著作權有關財產權爭議事件，本院於民國
111年7月13日言詞辯論終結，判決如下：
    主      文
被告應給付原告新臺幣玖拾參萬陸仟元，及自民國一百一十年七
月九日起至清償日止，按週年利率百分之五計算之利息。
原告其餘之訴駁回。
訴訟費用由被告負擔十分之三，餘由原告負擔。
本判決於原告以新臺幣參拾壹萬貳仟元為被告供擔保後，得假執
行。但被告如以新臺幣玖拾參萬陸仟元為原告預供擔保後，得免
為假執行。
原告其餘假執行之聲請駁回。
　　事實及理由
一、原告主張：
  ㈠原告為女裝服飾業者，創立「貓咪曬月亮」品牌，經營網路
    （www.stylemooncat.com.tw，下稱原告網站）以及實體店
    面業已數年，品牌知名度廣為人知，於原告網站或相關社交
    平台網站上之服飾照片（包含系爭照片，詳如附表一所示23
    4張照片），皆由原告委請攝影師或模特兒拍攝，並經美編
    人員後製修圖完成後所上傳之攝影著作，原告為該等照片之
    著作權人。
  ㈡被告為女裝服飾批發業者，於臺北市「五分埔地區」開設3家
    批發服飾店面，分別為址設臺北市○○區○○路000巷00號之「
    炫漾服飾行」（下稱炫漾）、臺北市○○區○○路000巷0弄0號1
    樓之「七街－芮琦服飾行」（下稱芮琦）、臺北市○○區○○路0
    00巷00號之「可麗服飾行」（下稱可麗）之負責人，其明知
    原告網站、臉書網站帳號「貓咪曬月亮Mooncat」或Instagr
    am社群網站帳號「mooncat_588」所刊登之商品穿搭照片圖
    檔，均為原告享有著作財產權之攝影著作，未經原告同意或
    授權，不得擅自重製或公開傳輸，竟基於違反著作權法之犯
    意，先於民國107年10月2日起至108年10月20日間，在芮琦
    上開址內，指示不知情之不詳員工利用電腦設備連結網際網
    路，搜尋並重製原告所刊登系爭照片，再上傳至炫漾、芮琦
    、可麗之服飾店所用LINE帳號群組內，其中炫漾共計251張
    （如附表二）、芮琦共計183張（如附表三）、可麗共計529
    張（如附表四），供不特定人瀏覽而作為銷售之用，被告以
    上開重製、公開傳輸方式侵害原告就系爭照片之著作財產權
    ，致原告受損害，是原告自得依著作權法第88條第1項規定
    ，請求被告損害賠償。
  ㈢又原告耗費大量時間及金錢成本取得系爭照片，藉以行銷服
    飾，以原告授權他人使用照片，每張授權費用為2萬元計算
    ，可認系爭照片各張價值為2萬元，是被告擅自使用原告系
    爭照片，將使原告受有每張照片2萬元之損失，佐以原告遭
    被告盜用照片之部分服飾商品於109年度銷售額為1,510萬9,
    621元，亦為原告所失利益，則原告依著作權法第88條第2項
    第1款規定計算損害賠償金額300萬元，應屬合理。退步言之
    ，如認原告無法證明實際損失，因被告將系爭照片使用於上
    開服飾行LINE帳號群組，具有增進銷售商品視覺美感之附加
    推銷效果，實際直接或間接獲得之財產上利益，誠屬難以估
    算，故依著作權法第88條第3項規定，請求法院參酌本件著
    作權案件涉及公益性，被告事業規模龐大，且其所使用LINE
    帳號群組內成員高達500名以上，惡意侵害原告就系爭照片
    之著作財產權，又其盜用系爭照片包含重複之張數高達963
    張等情，據此酌定賠償額300萬元。
  ㈣並聲明：
　⒈被告應給付原告300萬元，及自起訴狀繕本送達翌日起至清償
    日止，按週年利率百分之5計算之利息。
　⒉原告願供擔保，請准宣告假執行。　
　⒊訴訟費用由被告負擔。　
二、被告辯以：　　
  ㈠被告並無將原告所有系爭照片上傳至炫漾、芮琦、可麗等服
    飾行之LINE帳號群組內公開貼文，應係其服飾店員工擅自使
    用或誤用系爭照片，是被告非惡意使用系爭照片來提升其服
    飾店之營業利益。
  ㈡被告經營模式為大量批發服飾，大多數客戶為大量批發之客
    戶，僅有些許零售客戶；原告客戶則均為零售之消費者，兩
    者客群不同，是被告縱有使用系爭照片，亦不會使原告依通
    常情形可得之預期利益受影響。又被告係販售價格低廉之服
    飾，使用系爭照片期間所販售之服飾數量及利益，粗估約為
    10萬元左右，原告卻稱其損失利益高達300萬元以上，與法
    條意旨不符。
  ㈢本件縱認被告就員工擅自使用原告系爭照片有管理監督上之
    過失，請法院審酌原告並非以販售系爭照片為業之公司，系
    爭照片僅為原告自行拍攝將服飾穿於模特兒身上簡單擺拍，
    價值不應與專業攝影著作相同，且被告係用以行銷數百元之
    批發服飾而使用系爭照片，獲利非鉅，又被告銷售之服飾與
    使用系爭照片難認有因果關係，另被告亦有自行就部分批發
    服飾拍攝照片，實無使用原告系爭照片之必要，對於原告所
    受損害或被告所受利益應為有限等情，並請求就系爭照片依
    照服飾款式分類為34組之方式酌定賠償金。
  ㈣並聲明：
　⒈原告之訴及假執行聲請均駁回。
　⒉如受不利益判決，被告願供擔保免予假執行。
　⒊訴訟費用由原告負擔。　　
三、本院整理兩造不爭執事項（見本院卷四第302頁，並依判決
    格式修正或刪減文句）：　　
  ㈠原告為系爭照片共計234張之著作權人。
  ㈡被告為女裝服飾批發業者，並於臺北市「五分埔地區」開設3
    家批發服飾店面，分別炫漾、芮琦、可麗等服飾行之負責人
    。
  ㈢原告對被告提起違反著作權法之告訴，經臺灣臺北地方檢察
    署檢察官認被告犯著作權法第91條第1項擅自以重製之方法
    侵害他人著作財產權、第92條擅自以公開傳輸之方式侵害他
    人著作財產權，而以110年度調偵字第220號、110年度偵字
    第14471號提起公訴，復經臺灣臺北地方法院以110年度智易
    字第43號刑事判決認被告犯著作權法第92條擅自以公開傳輸
    之方法侵害他人之著作財產權罪，判處有期徒刑5月，如易
    科罰金，以1,000元折算1日。
四、本院得心證理由：　　
　　原告主張其為系爭照片之著作權人，被告未經其同意或授權
    ，擅自重製、公開傳輸系爭照片至被告所經營之炫漾、芮琦
    、可麗3家服飾行使用於LINE帳號群組內，而侵害原告系爭
    照片之著作財產權，故依著作權法第88條第1項規定，請求
    被告賠償300萬本息等情，被告固不爭執原告為系爭照片之
    著作權人，然仍以前詞置辯，本件爭點應為：㈠被告是否有
    故意或過失不法侵害原告系爭照片之著作財產權之行為？㈡
    原告依著作權法第88條第1項規定，請求被告負擔損害賠償
    責任，有無理由？如有，損害賠償金額應為何？
　㈠查兩造對於系爭照片乃原告委請攝影師、模特兒所拍攝，再
    予以美工修圖而成，原告為系爭照片之著作權人等情並不爭
    執，業據原告提出著作權歸屬聲明、系爭照片原始光碟等件
    在卷為憑（見本院卷一第533頁至第539頁），並經本院當庭
    勘驗上開光碟後，勘驗結果確有包含系爭照片之服飾照片原
    始檔案存在，有本院勘驗筆錄及截圖等在卷可證（見本院卷
    四第301頁、第305頁至第323頁），復觀諸系爭照片內容，
    部分由模特兒手持行動電話拍攝、部分由攝影師拍攝服飾或
    已穿搭完畢之模特兒，背景多為有柔和光線且素淨、無雜物
    之空間，模特兒均未拍攝臉部，主要以服飾搭配、顏色、模
    特兒不同角度動作來展現服飾特色，確有經過創作者之巧思
    安排及一定思想情感之投入，足以表現創作者之個性及獨特
    性，並非單純實物之機械性再現，堪認系爭照片具有原創性
    及創作性，應屬著作權法所保護之攝影著作無誤。
　㈡原告主張被告未經其同意或授權，於107年10月2日起至108年
    10月20日間，在芮琦店址內，指示不知情之不詳員工利用電
    腦設備連結網際網路，搜尋並重製原告所刊登如附表二至四
    所示侵權照片共計963張後，再上傳至炫漾、芮琦、可麗3家
    服飾店之LINE帳號群組內，供不特定人瀏覽而作為銷售之用
    ，已侵害原告就系爭照片之重製權、公開傳輸權乙節，被告
    對於炫漾、芮琦、可麗3家服飾店之LINE帳號群組內刊登如
    附表二至四所示侵權照片等情雖未爭執，然辯稱：被告對於
    批發之部分服飾有自行拍攝照片，並無使用系爭照片之必要
    ，應為原告服務店員工擅自使用或誤用系爭照片所致云云。
    經查：
　⒈原告主張前情，其中被告經營之炫漾、芮琦、可麗3家服飾店
    之LINE帳號群組內刊登如附表二至四所示侵權照片部分，業
    據其提出附表二至四「卷證頁數欄」所載認證書等證據資料
    ，且為被告所不爭執，應堪予認定。而其餘被告侵權事實，
    已據被告於臺灣臺北地方法院110年度智易字第43號刑事案
    件所坦承在卷（見本院卷四第3頁至第4頁），又原告以被告
    經營前開服飾店下游批發廠商張凱雯、黃敬棠、林淑瑾、李
    安閔擅自刊登其服飾照片而提起違反著作權法之告訴後，被
    告於該等偵查案件中分別證稱：「我在網路上經營芮琦群組
    ，組員約490人，原告所稱之服飾照片係我的員工張貼給組
    員選購之用」、「我是五分埔服飾批發業者，主要從大陸買
    進成衣銷售，經營炫漾、芮琦、可麗3家服飾批發店，各有
    網路群組，有意購買之人就會加入群組，3個群組成員都差
    不多500個左右。這3個群組分別交由不同的店由店員挑選服
    飾，張貼照片在群組裡銷售，有需要的人就會從群組中選擇
    要買的衣服照片」、「我是可麗服飾行負責人，可麗服飾行
    有在LINE上提供本案攝影著作等商品圖片予下游廠商，本案
    攝影著作是可麗服飾行員工偷懶上網抓的，應該是到原告公
    司網站抓的，沒有得到著作權人的同意或授權」等語，有臺
    灣宜蘭地方檢察署109年度偵字第5520號不起訴處分書、臺
    灣嘉義地方檢察署109年度偵字第8802號不起訴處分書、臺
    灣基隆地方檢察署110年度偵字第59號不起訴處分書在卷可
    查（見本院卷二第335頁至第342頁、第351頁至第355頁），
    而被告因上開行為觸犯著作權法案件，復經臺灣臺北地方法
    院審認被告所為係犯著作權法第91條第1項之擅自以重製之
    方法侵害他人著作財產權、同法第92條之擅自以公開傳輸之
    方法侵害他人著作財產權，並以110年度智易字第43號刑事
    判決判處被告有期徒刑5月，亦為兩造所不爭執，有上開刑
    事判決1紙在卷可稽（見本院卷四第3頁至第48頁），足見被
    告確係利用服飾店內不知名員工重製系爭照片，並上傳如附
    表二至四所示侵權照片於炫漾、芮琦、可麗3家服飾店LINE
    帳號群組內之事實。
　⒉按所謂過失，乃應注意能注意而不注意即欠缺注意義務之謂
    。構成侵權行為之過失，係指抽象輕過失即欠缺善良管理人
    之注意義務而言。行為人已否盡善良管理人之注意義務，應
    依事件之特性，分別加以考量，因行為人之職業、危害之嚴
    重性、被害法益之輕重、防範避免危害之代價，而有所不同
    。考量今日智慧財產侵權已成為現代企業經營所應面臨之風
    險，因此事業於從事生產、製造與銷售之際，較諸以往而言
    ，應負有更高之風險意識與注意義務，以避免侵害他人之智
    慧財產權。著作權雖非採公示制度，但在電子商務活動頻繁
    之今日，賣家於網路賣場盜用他人圖片引發侵權糾紛時有所
    聞，主管機關經濟部智慧財產局亦持續宣導呼籲網路賣家應
    注意圖片來源以免侵害他人著作權，網路賣家應都有此著作
    權保護意識。因此從事銷售之人在使用非自己創作之圖片照
    片行銷產品時，應作最低限度之查證，必須要有事證使其得
    以信賴該圖片經過合法授權或來源正當，始能謂無過失。本
    件原告為女裝服飾業者，創立「貓咪曬月亮」品牌，經營網
    路及實體店面業已數年，而被告為女裝服飾批發業者，並於
    臺北市「五分埔地區」開設3家批發服飾店面，分別炫漾、
    芮琦、可麗等服飾行之負責人，依其營業規模及原告品牌知
    名度，自能輕易知悉及接觸原告有使用系爭照片在網路銷售
    女性服飾之事實，又參以被告所經營之炫漾、芮琦、可麗3
    家服飾店之LINE帳號群組內刊登如附表二至四所示侵權照片
    ，其目的無非為上開服飾行之LINE帳號群組成員瀏覽而作為
    銷售服飾之用途，且附表二至四所示侵權照片數量非少，侵
    權期間長達1年，被告經營上開服飾行，並各以LINE帳號群
    組經營客戶且使用系爭照片時，自應有風險意識查證該等圖
    片是否經授權、來源是否正當。況被告既稱就部分批發服飾
    有自行拍攝照片，並提出服飾照片（見本院卷三第23頁至第
    44頁），更應明顯區分出其自行拍攝之服飾照片與使用系爭
    照片之區別，然被告事前均未盡查證義務，或取得系爭照片
    經合法授權之證明，自屬有過失。此外，被告並無提出任何
    積極證據證明其服飾店員工有擅自使用或誤用系爭照片，而
    其因此並無故意、過失之事實，則其前開所辯，洵非有據。
    準此，原告主張被告過失不法侵害其就系爭照片之著作財產
    權，應為可採。
　㈢按因故意或過失不法侵害他人之著作財產權或製版權者，負
    損害賠償責任。前項損害賠償，被害人得依下列規定擇一請
    求：一、依民法第216條之規定請求。但被害人不能證明其
    損害時，得以其行使權利依通常情形可得預期之利益，減除
    被侵害後行使同一權利所得利益之差額，為其所受損害。二
    、請求侵害人因侵害行為所得之利益。但侵害人不能證明其
    成本或必要費用時，以其侵害行為所得之全部收入，為其所
    得利益。依前項規定，如被害人不易證明其實際損害額，得
    請求法院依侵害情節，在一萬元以上一百萬元以下酌定賠償
    。著作權法第88條第1項前段、第2項分別定有明文。經查：
　⒈被告未經原告之同意或授權，而由不知名員工將原告之系爭
    照片重製，並上傳至附表二至四所示侵權照片刊登於前述服
    飾店LINE帳號群組內，以做為被告經營服飾行銷售服飾商品
    之用途，業已侵害原告系爭照片之重製權、公開傳輸權，而
    使原告受有損害，則被告自應就原告所受損害負損害賠償責
    任。
　⒉原告依著作權法第88條第2項第1款規定請求被告不法侵害其
    系爭照片之著作財產權之損害賠償，並以其授權他人使用照
    片所得收取之授權費用計算所失利益，據其提出影像著作權
    授權合約書在卷為憑（見本院卷三第71頁至第73頁），觀諸
    該合約書內容，原告與訴外人京品服飾行約定將原告所有照
    片之影像著作權授權京品服飾行使用，每張影像著作權之授
    權費用為每張2萬元，授權期間自合約書簽訂之日起5年，授
    權範圍限於京品服務行銷售服飾商品之LINE群組使用，且不
    得另授權第三人使用等情，是原告將該等照片之影像著作權
    授權其他服飾行作為銷售服飾商品使用，每張照片以5年計
    算授權金額確為2萬元，則每年授權金額應為4,000元（計算
    式：2萬元÷5＝4,000元）；又參以該合約書附件所示照片（
    見本院卷三第73頁），均為模特兒手持行動電話擋住臉部拍
    攝全身或半身穿著，此與系爭照片之拍攝方式、風格特徵大
    致相同，可徵系爭照片與上述合約書所約定照片之各張價值
    應屬相當，故系爭照片各張之授權金額即應同為每年4,000
    元；再者，被告係自107年10月2日起至108年10月23日共計1
    年期間侵害原告就系爭照片之著作財產權，業經本院認定如
    前，是原告依著作權法上開規定，請求被告賠償93萬6,000
    元（計算式：234張×4,000元＝93萬6,000元），為有理由；
    逾此範圍之請求，尚難准許。另本件已依原告主張依著作權
    法第88條第2項第1款計算損害賠償金額，即無庸再依同法第
    3項規定由法院酌定賠償額，併此敘明。
　⒊原告雖主張其所利益應以系爭照片每張授權金額2萬元計算，
    原告遭被告盜用照片之部分服飾商品於109年度銷售額為1,5
    10萬9,621元亦為所失利益云云，然前揭合約書內容既已載
    明係以5年授權金額共計2萬元計算，而本件系爭照片共計23
    4張遭被告侵害期間為1年，自無從以5年授權金額作為原告
    因被告不法侵害其著作財產權之所失利益；又原告所提其部
    分商品銷售額佐證資料（見本院卷二第363頁至第401頁），
    僅為其自行製作之銷貨統計表，其可信性已非無疑，且縱屬
    真實，原告並無具體說明原告銷售部分服飾商品之銷售額與
    本件著作權受侵害之關聯性，或提出相關證據以佐其說，是
    原告此部分主張，即非可採。至被告所辯：上開合約書係於
    本件爭執發生後所簽立，無法證明原告過去有授權他人使用
    系爭照片之情形，不足作為證據云云，然被告並不爭執前揭
    合約書形式上之真正，且本院審酌該合約書所授權對象、範
    圍及相關內容，與本件被告侵害著作權態樣實屬同一，又該
    合約書授權標的與系爭照片之拍攝方式、風格特徵亦大致相
    同，另依據該合約書內容，係約定每張照片授權期間5年而
    以2萬元計算授權費用，尚難謂有何不合理之情形，故認原
    告所提上開合約書，確得以作為本件計算侵害系爭照片之著
    作財產權損害賠償之依據。再者，被告亦無提出上開合約書
    不足以作為本件證據資料或合約書所載授權金額有何顯不合
    理之相關證明，是其空言辯解前詞，自無可信。
　㈣末按給付有確定期限者，債務人自期限屆滿時起，負遲延責
    任。給付無確定期限者，債務人於債權人得請求給付時，經
    其催告而未為給付，自受催告時起，負遲延責任。其經債權
    人起訴而送達訴狀，或依督促程序送達支付命令，或為其他
    相類之行為者，與催告有同一之效力。民法第229條第1項及
    第2項分別定有明文。又遲延之債務，以支付金錢為標的者
    ，債權人得請求依法定利率計算之遲延利息。但約定利率較
    高者，仍從其約定利率。應付利息之債務，其利率未經約定
    ，亦無法律可據者，週年利率為百分之5。民法第233條第1
    項及第203條亦有明文。查本件係屬侵權行為損害賠償之債
    ，核屬無確定期限之給付，又係以支付金錢為標的，則依前
    揭法律規定，既經原告提起本件訴訟，且起訴狀繕本業於11
    0年7月8日送達被告，有本院送達證書1份在卷可稽（見本院
    卷二第417頁），被告迄未給付，自應負遲延責任。是原告
    請求自起訴狀繕本送達被告翌日起即110年7月9日起至清償
    日止，按週年利率百分之5計算之法定遲延利息，核無不合
    。
五、從而，原告依著作權法第88條第1項前段規定，請求被告給
    付93萬6,000元，及自110年7月9日起至清償日止，按週年利
    率百分之5計算之利息，為有理由，應予准許。逾此範圍之
    請求，為無理由，應予駁回。
六、本判決主文第一項即原告勝訴部分，兩造均陳明願供擔保以
    代釋明，聲請宣告假執行或免為假執行之宣告，經核均無不
    合，爰分別酌定相當之擔保金予以准許。至於原告敗訴部分
    ，其假執行之聲請因訴之駁回而失所附麗，應併予駁回。
七、本件事證已臻明確，兩造其餘攻擊、防禦方法及未經援用之
    證據，經本院審酌後認對判決結果不生影響，爰不逐一論列
    ，附此敘明。
八、訴訟費用負擔之依據：智慧財產案件審理法第1條、民事訴
    訟法第79條。　　　
中　　華　　民　　國　　111 　年　　7 　　月　　27　　日
                          智慧財產第三庭
                                  法  官　潘曉玫
以上正本係照原本作成。
如對本判決上訴，須於判決送達後20日內向本院提出上訴狀。 
如委任律師提起上訴者，應一併繳納上訴審裁判費。
中　　華　　民　　國　　111 　年　　7 　　月　　27　　日
                                  書記官  李建毅

附表一：
編號 攝影著作 創作時間（西元） 創作地點 1.  2019/02/14 禾渼會館 2.  2019/03/21 台北街頭 3.  2019/03/21 司旅旅店 4.  2019/05/16 新北市三重區溪尾街39號3樓 5.  2019/05/15 新北市三重區溪尾街39號3樓 6.  2019/05/16 新北市三重區溪尾街39號3樓 7.  2019/08/13 新北市三重區溪尾街39號3樓 8.  2019/08/13 新北市三重區溪尾街39號3樓 9.  2019/07/26 新北市三重區溪尾街39號3樓 10.  2019/07/24 新北市三重區溪尾街39號3樓 11.  2019/07/24 新北市三重區溪尾街39號3樓 12.  2019/04/25 新北市三重區溪尾街39號3樓 13.  2019/04/25 新北市三重區溪尾街39號3樓 14.  2019/04/26 新北市三重區溪尾街39號3樓 15.  2019/04/26 新北市三重區溪尾街39號3樓 16.  2019/04/25 新北市三重區溪尾街39號3樓 17.  2019/07/18 門草行旅 台北市○○區○○街00號 18.  2019/07/16 新北市三重區溪尾街39號3樓 19.  2019/07/16 新北市三重區溪尾街39號3樓 20.  2019/07/18 門草行旅 台北市○○區○○街00號 21.  2019/07/18 門草行旅 台北市○○區○○街00號 22.  2019/07/18 門草行旅 台北市○○區○○街00號 23.  2019/07/18 門草行旅 台北市○○區○○街00號 24.  2019/07/16 新北市三重區溪尾街39號3樓 25.  2019/07/18 門草行旅 台北市○○區○○街00號 26.  2019/07/18 門草行旅 台北市○○區○○街00號 27.  2019/07/18 門草行旅 台北市○○區○○街00號 28.  2019/09/04 新北市三重區溪尾街39號3樓 29.  2019/09/04 新北市三重區溪尾街39號3樓 30.  2019/09/04 新北市三重區溪尾街39號3樓 31.  2019/09/04 新北市三重區溪尾街39號3樓 32.  2019/09/09 新北市三重區溪尾街39號3樓 33.  2019/09/09 新北市三重區溪尾街39號3樓 34.  2019/09/09 新北市三重區溪尾街39號3樓 35.  2019/09/09 新北市三重區溪尾街39號3樓 36.  2019/09/09 新北市三重區溪尾街39號3樓 37.  2019/09/09 新北市三重區溪尾街39號3樓 38.  2019/09/09 新北市三重區溪尾街39號3樓 39.  2019/09/09 新北市三重區溪尾街39號3樓 40.  2019/09/09 新北市三重區溪尾街39號3樓 41.  2019/08/13 新北市三重區溪尾街39號3樓 42.  2019/08/13 新北市三重區溪尾街39號3樓 43.  2019/08/13 新北市三重區溪尾街39號3樓 44.  2019/09/09 新北市三重區溪尾街39號3樓 45.  2019/09/09 新北市三重區溪尾街39號3樓 46.  2019/09/09 新北市三重區溪尾街39號3樓 47.  2019/09/09 新北市三重區溪尾街39號3樓 48.  2019/09/04 新北市三重區溪尾街39號3樓 49.  2019/09/04 新北市三重區溪尾街39號3樓 50.  2019/09/09 新北市三重區溪尾街39號3樓 51.  2019/09/09 新北市三重區溪尾街39號3樓 52.  2019/01/28 台北市○○路○段000號3樓 53.  2019/01/24 松山amba 台北市○○區○○○道○段0號 54.  2019/09/04 新北市三重區溪尾街39號3樓 55.  2019/09/04 新北市三重區溪尾街39號3樓 56.  2019/03/13 台北市○○路○段000號3樓 57.  2019/01/15 松山amba 台北市○○區○○○道○段0號 58.  2019/04/20 新北市三重區溪尾街39號3樓 59.  2019/04/22 新北市三重區溪尾街39號3樓 60.  2019/04/20 新北市三重區溪尾街39號3樓 61.  2019/04/20 新北市三重區溪尾街39號3樓 62.  2019/04/22 新北市三重區溪尾街39號3樓 63.  2019/08/14 台北市○○路000號2樓 64.  2019/08/14 台北市○○路000號2樓 65.  2019/08/14 台北市○○路000號2樓 66.  2019/08/14 台北市○○路000號2樓 67.  2019/08/14 台北市○○路000號2樓 68.  2019/05/20 新北市三重區溪尾街39號3樓 69.  2019/08/28 新北市三重區溪尾街39號3樓 70.  2019/08/29 新北市三重區溪尾街39號3樓 71.  2019/08/29 新北市三重區溪尾街39號3樓 72.  2019/08/30 新北市三重區溪尾街39號3樓 73.  2019/08/23 新北市三重區溪尾街39號3樓 74.  2019/03/18 天母出租攝影棚 75.  2019/03/18 天母出租攝影棚 76.  2019/03/18 天母出租攝影棚 77.  2019/03/18 天母出租攝影棚 78.  2019/08/14 台北市○○路000號2樓 79.  2019/08/14 台北市○○路000號2樓 80.  2019/07/16 新北市三重區溪尾街39號3樓 81.  2019/07/16 新北市三重區溪尾街39號3樓 82.  2019/07/18 門草行旅 台北市○○區○○街00號 83.  2019/07/18 門草行旅 台北市○○區○○街00號 84.  2019/07/26 新北市三重區溪尾街39號3樓 85.  2019/07/26 新北市三重區溪尾街39號3樓 86.  2019/06/18 新北市三重區溪尾街39號3樓 87.  2019/06/18 新北市三重區溪尾街39號3樓 88.  2019/06/18 新北市三重區溪尾街39號3樓 89.  2019/04/05 馬爾地夫 90.  2019/07/24 新北市三重區溪尾街39號3樓 91.  2019/07/24 新北市三重區溪尾街39號3樓 92.  2019/07/24 新北市三重區溪尾街39號3樓 93.  2019/07/24 新北市三重區溪尾街39號3樓 94.  2019/07/18 門草行旅 台北市○○區○○街00號 95.  2019/07/18 門草行旅 台北市○○區○○街00號 96.  2019/07/18 門草行旅 台北市○○區○○街00號 97.  2019/07/18 門草行旅 台北市○○區○○街00號 98.  2019/07/24 新北市三重區溪尾街39號3樓 99.  2019/07/23 新北市三重區溪尾街39號3樓 100.  2019/07/23 新北市三重區溪尾街39號3樓 101.  2019/07/25 新北市三重區溪尾街39號3樓 102.  2019/07/24 新北市三重區溪尾街39號3樓 103.  2019/07/26 新北市三重區溪尾街39號3樓 104.  2019/07/24 新北市三重區溪尾街39號3樓 105.  2019/07/24 新北市三重區溪尾街39號3樓 106.  2019/07/18 門草行旅 台北市○○區○○街00號 107.  2019/03/29 新北市三重區溪尾街39號3樓 108.  2019/03/29 新北市三重區溪尾街39號3樓 109.  2019/03/29 新北市三重區溪尾街39號3樓 110.  2019/04/20 新北市三重區溪尾街39號3樓 111.  2019/04/20 新北市三重區溪尾街39號3樓 112.  2019/04/20 新北市三重區溪尾街39號3樓 113.  2019/04/20 新北市三重區溪尾街39號3樓 114.  2019/04/20 新北市三重區溪尾街39號3樓 115.  2019/04/22 新北市三重區溪尾街39號3樓 116.  2018/06/21 新北市三重區溪尾街39號3樓 117.  2018/06/21 新北市三重區溪尾街39號3樓 118.  2019/05/24 新北市三重區溪尾街39號3樓 119.  2019/05/24 新北市三重區溪尾街39號3樓 120.  2019/05/24 新北市三重區溪尾街39號3樓 121.  2019/05/24 新北市三重區溪尾街39號3樓 122.  2019/05/12 新北市三重區溪尾街39號3樓 123.  2019/05/12 新北市三重區溪尾街39號3樓 124.  2019/05/12 新北市三重區溪尾街39號3樓 125.  2019/03/31 南港出租攝影棚 126.  2019/03/31 南港出租攝影棚 127.  2019/03/31 南港出租攝影棚 128.  2019/03/31 南港出租攝影棚 129.  2019/03/31 南港出租攝影棚 130.  2019/05/16 新北市三重區溪尾街39號3樓 131.  2019/05/12 新北市三重區溪尾街39號3樓 132.  2019/05/12 新北市三重區溪尾街39號3樓 133.  2019/04/25 新北市三重區溪尾街39號3樓 134.  2019/04/24 新北市三重區溪尾街39號3樓 135.  2019/04/24 新北市三重區溪尾街39號3樓 136.  2019/04/24 新北市三重區溪尾街39號3樓 137.  2019/04/24 新北市三重區溪尾街39號3樓 138.  2019/04/23 新北市三重區溪尾街39號3樓 139.  2019/04/20 新北市三重區溪尾街39號3樓 140.  2019/04/20 新北市三重區溪尾街39號3樓 141.  2019/01/15 松山amba 台北市○○區○○○道○段0號 142.  2019/01/15 松山amba 台北市○○區○○○道○段0號 143.  2019/01/15 松山amba 台北市○○區○○○道○段0號 144.  2019/03/22 新北市三重區溪尾街39號3樓 145.  2018/08/16 台北市○○路○段000號3樓 146.  2019/03/18 天母出租攝影棚 147.  2019/03/18 天母出租攝影棚 148.  2019/01/15 松山amba 台北市○○區○○○道○段0號 149.  2019/01/15 松山amba 台北市○○區○○○道○段0號 150.  2019/01/15 松山amba 台北市○○區○○○道○段0號 151.  2019/01/15 松山amba 台北市○○區○○○道○段0號 152.  2019/01/10 新北市三重區溪尾街39號3樓 153.  2019/01/15 松山amba 台北市○○區○○○道○段0號 154.  2017/12/21 新北市三重區溪尾街39號3樓 155.  2017/12/21 新北市三重區溪尾街39號3樓 156.  2017/12/21 新北市三重區溪尾街39號3樓 157.  2018/10/25 台北市○○路○段000號3樓 158.  2018/10/25 台北市○○路○段000號3樓 159.  2018/10/25 台北市○○路○段000號3樓 160.  2018/09/27 台北市○○路○段000號3樓 161.  2018/09/27 台北市○○路○段000號3樓 162.  2018/09/27 台北市○○路○段000號3樓 163.  2018/09/27 台北市○○路○段000號3樓 164.  2018/11/15 台北市○○路○段000號3樓 165.  2018/11/15 台北市○○路○段000號3樓 166.  2018/11/08 台北市○○路○段000號3樓 167.  2018/11/08 台北市○○路○段000號3樓 168.  2018/11/22 台北市○○路○段000號3樓 169.  2018/11/22 台北市○○路○段000號3樓 170.  2018/11/22 台北市○○路○段000號3樓 171.  2018/09/27 台北市○○路○段000號3樓 172.  2018/10/04 台北市○○路○段000號3樓 173.  2017/11/23 新北市三重區溪尾街39號3樓 174.  2017/11/23 新北市三重區溪尾街39號3樓 175.  2018/08/02 台北市○○路○段000號3樓 176.  2018/08/02 台北市○○路○段000號3樓 177.  2018/08/02 台北市○○路○段000號3樓 178.  2018/08/09 台北市○○路○段000號3樓 179.  2018/08/09 台北市○○路○段000號3樓 180.  2018/08/09 台北市○○路○段000號3樓 181.  2018/08/20 台北市○○路○段000號3樓 182.  2018/08/20 台北市○○路○段000號3樓 183.  2018/08/16 台北市○○路○段000號3樓 184.  2018/08/16 台北市○○路○段000號3樓 185.  2018/08/16 台北市○○路○段000號3樓 186.  2019/07/26 新北市三重區溪尾街39號3樓 187.  2019/07/24 新北市三重區溪尾街39號3樓 188.  2019/07/24 新北市三重區溪尾街39號3樓 189.  2019/07/24 新北市三重區溪尾街39號3樓 190.  2019/07/19 新北市三重區溪尾街39號3樓 191.  2019/07/18 門草行旅 台北市○○區○○街00號 192.  2019/07/18 門草行旅 台北市○○區○○街00號 193.  2019/07/18 門草行旅 台北市○○區○○街00號 194.  2019/07/19 新北市三重區溪尾街39號3樓 195.  2019/07/24 新北市三重區溪尾街39號3樓 196.  2019/07/23 新北市三重區溪尾街39號3樓 197.  2019/07/24 新北市三重區溪尾街39號3樓 198. 入附表附附 2019/07/25 新北市三重區溪尾街39號3樓 199.  2019/07/24 新北市三重區溪尾街39號3樓 200.  2019/07/24 新北市三重區溪尾街39號3樓 201.  2019/07/24 新北市三重區溪尾街39號3樓 202.  2019/07/24 新北市三重區溪尾街39號3樓 203.  2019/07/24 新北市三重區溪尾街39號3樓 204.  2019/07/24 新北市三重區溪尾街39號3樓 205.  2019/07/24 新北市三重區溪尾街39號3樓 206.  2019/07/24 新北市三重區溪尾街39號3樓 207.  2019/07/24 新北市三重區溪尾街39號3樓 208.  2019/07/24 新北市三重區溪尾街39號3樓 209.  2019/07/24 新北市三重區溪尾街39號3樓 210.  2019/07/26 新北市三重區溪尾街39號3樓 211.  2019/07/24 新北市三重區溪尾街39號3樓 212.  2019/07/26 新北市三重區溪尾街39號3樓 213.  2019/07/26 新北市三重區溪尾街39號3樓 214.  2019/07/19 新北市三重區溪尾街39號3樓 215.  2019/07/19 新北市三重區溪尾街39號3樓 216.  2019/07/18 門草行旅 台北市○○區○○街00號 217.  2019/07/18 門草行旅 台北市○○區○○街00號 218.  2019/07/18 門草行旅 台北市○○區○○街00號 219.  2019/07/18 門草行旅 台北市○○區○○街00號 220.  2019/07/18 門草行旅 台北市○○區○○街00號 221.  2019/07/18 門草行旅 台北市○○區○○街00號 222.  2019/07/18 門草行旅 台北市○○區○○街00號 223.  2019/07/18 門草行旅 台北市○○區○○街00號 224.  2019/07/18 門草行旅 台北市○○區○○街00號 225.  2019/07/18 門草行旅 台北市○○區○○街00號 226.  2019/07/18 門草行旅 台北市○○區○○街00號 227.  2019/07/25 新北市三重區溪尾街39號3樓 228.  2019/07/25 新北市三重區溪尾街39號3樓 229.  2019/07/25 新北市三重區溪尾街39號3樓 230.  2019/07/24 新北市三重區溪尾街39號3樓 231.  2019/07/24 新北市三重區溪尾街39號3樓 232.  2019/07/26 新北市三重區溪尾街39號3樓 233.  2019/07/19 新北市三重區溪尾街39號3樓 234.  2019/07/24 新北市三重區溪尾街39號3樓 
附表二：
編號 刊登時間 侵權照片 原告刊登照片之網頁 卷證頁數 1 108/9/11 下午7：19  https://www.stylemooncat.com.tw/pdcontent.asp?yano=39815-dn 108年度北院民認霈字第110068號認證書第5頁編號3，見本院卷一第135頁。 2 108/9/11 下午4：51  已下架 108年度北院民認霈字第110068號認證書第6頁編號2，見本院卷一第136頁。 3 108/9/11 下午4：51  已下架 108年度北院民認霈字第110068號認證書第6頁編號3，見本院卷一第136頁。 4 108/9/11 下午4：51  已下架 108年度北院民認霈字第110068號認證書第6頁編號4，見本院卷一第136頁。 5 108/9/11 下午4：51  已下架 108年度北院民認霈字第110068號認證書第6頁編號5，見本院卷一第136頁。 6 108/9/11 下午4：51  已下架 108年度北院民認霈字第110068號認證書第6頁編號6，見本院卷一第136頁。 7 108/9/10 下午11：23  https://www.stylemooncat.com.tw/pdcontent.asp?yano=39815-dn 108年度北院民認霈字第110068號認證書第7頁編號3，見本院卷一第137頁。 8 108/9/10 下午11：20  已下架 108年度北院民認霈字第110068號認證書第8頁編號2，見本院卷一第138頁。 9 108/9/10 下午11：20  已下架 108年度北院民認霈字第110068號認證書第8頁編號3，見本院卷一第138頁。 10 108/9/10 下午11：20  已下架 108年度北院民認霈字第110068號認證書第8頁編號4，見本院卷一第138頁。 11 108/9/10 下午11：20  已下架 108年度北院民認霈字第110068號認證書第8頁編號5，見本院卷一第138頁。 12 108/9/10 下午11：20  已下架 108年度北院民認霈字第110068號認證書第8頁編號6，見本院卷一第138頁。 13 108/9/9 下午11：41  已下架 108年度北院民認霈字第110068號認證書第9頁編號2，見本院卷一第139頁。 14 108/9/9 下午11：41  已下架 108年度北院民認霈字第110068號認證書第9頁編號3，見本院卷一第139頁。 15 108/9/9 下午11：41  已下架 108年度北院民認霈字第110068號認證書第9頁編號4，見本院卷一第139頁。 16 108/9/9 下午11：41  已下架 108年度北院民認霈字第110068號認證書第9頁編號5，見本院卷一第139頁。 17 108/9/9 下午11：41  已下架 108年度北院民認霈字第110068號認證書第9頁編號6，見本院卷一第139頁。 18 108/9/9 下午11：39  已下架 108年度北院民認霈字第110068號認證書第10頁編號1，見本院卷一第140頁。 19 108/9/9 下午11：39  已下架 108年度北院民認霈字第110068號認證書第10頁編號2，見本院卷一第140頁。 20 108/9/9 下午11：39  已下架 108年度北院民認霈字第110068號認證書第10頁編號3，見本院卷一第140頁。 21 108/9/9 下午11：39  已下架 108年度北院民認霈字第110068號認證書第10頁編號4，見本院卷一第140頁。 22 108/9/9 下午11：39  已下架 108年度北院民認霈字第110068號認證書第10頁編號5，見本院卷一第140頁。 23 108/9/9 下午12：41  已下架 108年度北院民認霈字第110068號認證書第11頁編號2，見本院卷一第141頁。 24 108/9/9 下午12：41  已下架 108年度北院民認霈字第110068號認證書第11頁編號3，見本院卷一第141頁。 25 108/9/9 下午12：41  已下架 108年度北院民認霈字第110068號認證書第11頁編號4，見本院卷一第141頁。 26 108/9/9 下午12：41  已下架 108年度北院民認霈字第110068號認證書第11頁編號5，見本院卷一第141頁。 27 108/9/9 下午12：41  已下架 108年度北院民認霈字第110068號認證書第11頁編號6，見本院卷一第141頁。 28 108/9/7 下午1：42  已下架 108年度北院民認霈字第110068號認證書第12頁編號1，見本院卷一第142頁。 29 108/9/7 下午1：42  已下架 108年度北院民認霈字第110068號認證書第12頁編號2，見本院卷一第142頁。 30 108/9/7 下午1：42  已下架 108年度北院民認霈字第110068號認證書第12頁編號3，見本院卷一第142頁。 31 108/9/7 下午1：42  已下架 108年度北院民認霈字第110068號認證書第12頁編號4，見本院卷一第142頁。 32 108/9/7 下午1：42  已下架 108年度北院民認霈字第110068號認證書第12頁編號5，見本院卷一第142頁。 33 108/9/3 下午5：36  已下架 108年度北院民認霈字第110068號認證書第13頁編號2，見本院卷一第143頁。 34 108/9/3 下午5：36  已下架 108年度北院民認霈字第110068號認證書第13頁編號3，見本院卷一第143頁。 35 108/9/3 下午5：36  已下架 108年度北院民認霈字第110068號認證書第13頁編號4，見本院卷一第143頁。 36 108/9/3 下午5：36  已下架 108年度北院民認霈字第110068號認證書第13頁編號5，見本院卷一第143頁。 37 108/9/3 下午5：36  已下架 108年度北院民認霈字第110068號認證書第13頁編號6，見本院卷一第143頁。 38 108/9/3 下午1：51  https://www.stylemooncat.com.tw/pdcontent.asp?yano=39815-dn 108年度北院民認霈字第110068號認證書第14頁編號3，見本院卷一第144頁。 39 108/9/3 下午1：48  已下架 108年度北院民認霈字第110068號認證書第15頁編號2，見本院卷一第145頁。 40 108/9/3 下午1：48  已下架 108年度北院民認霈字第110068號認證書第15頁編號3，見本院卷一第145頁。 41 108/9/3 下午1：48  已下架 108年度北院民認霈字第110068號認證書第15頁編號4，見本院卷一第145頁。 42 108/9/3 下午1：48  已下架 108年度北院民認霈字第110068號認證書第15頁編號5，見本院卷一第145頁。 43 108/9/3 下午1：48  已下架 108年度北院民認霈字第110068號認證書第15頁編號6，見本院卷一第145頁。 44 108/9/2 下午12：02  已下架 108年度北院民認霈字第110068號認證書第16頁編號1，見本院卷一第146頁。 45 108/9/2 下午12：02  已下架 108年度北院民認霈字第110068號認證書第16頁編號2，見本院卷一第146頁。 46 108/9/2 下午12：02  已下架 108年度北院民認霈字第110068號認證書第16頁編號3，見本院卷一第146頁。 47 108/9/2 下午12：02  已下架 108年度北院民認霈字第110068號認證書第16頁編號4，見本院卷一第146頁。 48 108/9/2 下午12：02  已下架 108年度北院民認霈字第110068號認證書第16頁編號5，見本院卷一第146頁。 49 108/8/31 下午7：48  已下架 108年度北院民認霈字第110068號認證書第17頁編號1，見本院卷一第147頁。 50 108/8/31 下午7：48  已下架 108年度北院民認霈字第110068號認證書第17頁編號2，見本院卷一第147頁。 51 108/8/31 下午7：48  已下架 108年度北院民認霈字第110068號認證書第17頁編號3，見本院卷一第147頁。 52 108/8/31 下午7：48  已下架 108年度北院民認霈字第110068號認證書第17頁編號4，見本院卷一第147頁。 53 108/8/31 下午7：48  已下架 108年度北院民認霈字第110068號認證書第17頁編號5，見本院卷一第147頁。 54 108/8/30 下午1：24  已下架 108年度北院民認霈字第110068號認證書第18頁編號2，見本院卷一第148頁。 55 108/8/30 下午1：24  已下架 108年度北院民認霈字第110068號認證書第18頁編號3，見本院卷一第148頁。 56 108/8/30 下午1：24  已下架 108年度北院民認霈字第110068號認證書第18頁編號4，見本院卷一第148頁。 57 108/8/30 下午1：24  已下架 108年度北院民認霈字第110068號認證書第18頁編號5，見本院卷一第148頁。 58 108/8/30 下午1：24  已下架 108年度北院民認霈字第110068號認證書第18頁編號6，見本院卷一第148頁。 59 108/8/27 下午10：00  已下架 108年度北院民認霈字第110068號認證書第19頁編號2，見本院卷一第149頁。 60 108/8/27 下午10：00  已下架 108年度北院民認霈字第110068號認證書第19頁編號3，見本院卷一第149頁。 61 108/8/27 下午10：00  已下架 108年度北院民認霈字第110068號認證書第19頁編號4，見本院卷一第149頁。 62 108/8/27 下午10：00  已下架 108年度北院民認霈字第110068號認證書第19頁編號5，見本院卷一第149頁。 63 108/8/27 下午10：00  已下架 108年度北院民認霈字第110068號認證書第19頁編號6，見本院卷一第149頁。 64 108/8/26 上午11：19  已下架 108年度北院民認霈字第110068號認證書第20頁編號1，見本院卷一第150頁。 65 108/8/26 上午11：19  已下架 108年度北院民認霈字第110068號認證書第20頁編號2，見本院卷一第150頁。 66 108/8/26 上午11：19  已下架 108年度北院民認霈字第110068號認證書第20頁編號3，見本院卷一第150頁。 67 108/8/26 上午11：19  已下架 108年度北院民認霈字第110068號認證書第20頁編號4，見本院卷一第150頁。 68 108/8/26 上午11：19  已下架 108年度北院民認霈字第110068號認證書第20頁編號5，見本院卷一第150頁。 69 108/8/26 上午11：19  已下架 108年度北院民認霈字第110068號認證書第21頁編號3，見本院卷一第151頁。 70 108/8/23 下午8：06  https://www.stylemooncat.com.tw/pdcontent.asp?yano=39815-dn 108年度北院民認霈字第110068號認證書第22頁編號1，見本院卷一第152頁。 71 108/8/23 下午8：06  https://www.stylemooncat.com.tw/pdcontent.asp?yano=39815-dn 108年度北院民認霈字第110068號認證書第22頁編號2，見本院卷一第152頁。 72 108/8/23 下午8：06  https://www.stylemooncat.com.tw/pdcontent.asp?yano=39815-dn 108年度北院民認霈字第110068號認證書第22頁編號3，見本院卷一第152頁。 73 108/8/23 下午8：06  https://www.stylemooncat.com.tw/pdcontent.asp?yano=39815-dn 108年度北院民認霈字第110068號認證書第22頁編號4，見本院卷一第152頁。 74 108/8/23 下午8：06  https://www.stylemooncat.com.tw/pdcontent.asp?yano=39815-dn 108年度北院民認霈字第110068號認證書第22頁編號5，見本院卷一第152頁 75 108/8/22 下午5：21  https://www.stylemooncat.com.tw/pdcontent.asp?yano=39815-dn 108年度北院民認霈字第110068號認證書第23頁編號1，見本院卷一第153頁。 76 108/8/22 下午5：21  https://www.stylemooncat.com.tw/pdcontent.asp?yano=39815-dn 108年度北院民認霈字第110068號認證書第23頁編號2，見本院卷一第153頁。 77 108/8/22 下午5：21  https://www.stylemooncat.com.tw/pdcontent.asp?yano=39815-dn 108年度北院民認霈字第110068號認證書第23頁編號3，見本院卷一第153頁。 78 108/8/22 下午5：21  https://www.stylemooncat.com.tw/pdcontent.asp?yano=39815-dn 108年度北院民認霈字第110068號認證書第23頁編號4，見本院卷一第153頁。 79 108/8/22 下午5：21  https://www.stylemooncat.com.tw/pdcontent.asp?yano=39815-dn 108年度北院民認霈字第110068號認證書第23頁編號5，見本院卷一第153頁。 80 108/8/21 下午1：16  已下架 108年度北院民認霈字第110068號認證書第24頁編號2，見本院卷一第154頁。 81 108/8/21 下午1：16  已下架 108年度北院民認霈字第110068號認證書第24頁編號3，見本院卷一第154頁。 82 108/8/21 下午1：16  已下架 108年度北院民認霈字第110068號認證書第24頁編號4，見本院卷一第154頁。 83 108/8/21 下午1：16  已下架 108年度北院民認霈字第110068號認證書第24頁編號5，見本院卷一第154頁。 84 108/8/21 下午1：16  已下架 108年度北院民認霈字第110068號認證書第24頁編號6，見本院卷一第154頁。 85 108/8/20 下午11：20  已下架 108年度北院民認霈字第110068號認證書第25頁編號1，見本院卷一第155頁。 86 108/8/20 下午11：20  已下架 108年度北院民認霈字第110068號認證書第25頁編號2，見本院卷一第155頁。 87 108/8/20 下午11：20  已下架 108年度北院民認霈字第110068號認證書第25頁編號3，見本院卷一第155頁。 88 108/8/20 下午11：20  已下架 108年度北院民認霈字第110068號認證書第25頁編號4，見本院卷一第155頁。 89 108/8/20 下午11：20  已下架 108年度北院民認霈字第110068號認證書第25頁編號5，見本院卷一第155頁。 90 108/8/19 上午11：26  https://www.stylemooncat.com.tw/pdcontent.asp?yano=39815-dn 108年度北院民認霈字第110068號認證書第26頁編號1，見本院卷一第156頁。 91 108/8/19 上午11：26  https://www.stylemooncat.com.tw/pdcontent.asp?yano=39815-dn 108年度北院民認霈字第110068號認證書第26頁編號2，見本院卷一第156頁。 92 108/8/19 上午11：26  https://www.stylemooncat.com.tw/pdcontent.asp?yano=39815-dn 108年度北院民認霈字第110068號認證書第26頁編號3，見本院卷一第156頁。 93 108/8/19 上午11：26  https://www.stylemooncat.com.tw/pdcontent.asp?yano=39815-dn 108年度北院民認霈字第110068號認證書第26頁編號4，見本院卷一第156頁。 94 108/8/19 上午11：26  https://www.stylemooncat.com.tw/pdcontent.asp?yano=39815-dn 108年度北院民認霈字第110068號認證書第26頁編號5，見本院卷一第156頁。 95 108/8/17 下午10：22  已下架 108年度北院民認霈字第110068號認證書第27頁編號2，見本院卷一第157頁。 96 108/8/17 下午10：22  已下架 108年度北院民認霈字第110068號認證書第27頁編號3，見本院卷一第157頁。 97 108/8/17 下午10：22  已下架 108年度北院民認霈字第110068號認證書第27頁編號4，見本院卷一第157頁。 98 108/8/17 下午10：22  已下架 108年度北院民認霈字第110068號認證書第27頁編號5，見本院卷一第157頁。 99 108/8/17 下午10：22  已下架 108年度北院民認霈字第110068號認證書第27頁編號6，見本院卷一第157頁。 100 108/8/14 下午10：57  已下架 108年度北院民認霈字第110068號認證書第28頁編號2，見本院卷一第158頁。 101 108/8/14 下午10：57  已下架 108年度北院民認霈字第110068號認證書第28頁編號3，見本院卷一第158頁。 102 108/8/14 下午10：57  已下架 108年度北院民認霈字第110068號認證書第28頁編號4，見本院卷一第158頁。 103 108/8/14 下午10：57  已下架 108年度北院民認霈字第110068號認證書第28頁編號5，見本院卷一第158頁。 104 108/8/14 下午10：57  已下架 108年度北院民認霈字第110068號認證書第28頁編號6，見本院卷一第158頁。 105 108/8/12 下午11：06  已下架 108年度北院民認霈字第110068號認證書第29頁編號1，見本院卷一第159頁。 106 108/8/12 下午11：06  已下架 108年度北院民認霈字第110068號認證書第29頁編號2，見本院卷一第159頁。 107 108/8/12 下午11：06  已下架 108年度北院民認霈字第110068號認證書第29頁編號3，見本院卷一第159頁。 108 108/8/12 下午11：06  已下架 108年度北院民認霈字第110068號認證書第29頁編號4，見本院卷一第159頁。 109 108/8/12 下午11：06  已下架 108年度北院民認霈字第110068號認證書第29頁編號5，見本院卷一第159頁。 110 108/8/9 上午12：10  已下架 108年度北院民認霈字第110068號認證書第30頁編號1，見本院卷一第160頁。 111 108/8/9 上午12：10  已下架 108年度北院民認霈字第110068號認證書第30頁編號2，見本院卷一第160頁。 112 108/8/9 上午12：10  已下架 108年度北院民認霈字第110068號認證書第30頁編號3，見本院卷一第160頁。 113 108/8/9 上午12：10  已下架 108年度北院民認霈字第110068號認證書第30頁編號4，見本院卷一第160頁。 114 108/8/9 上午12：10  已下架 108年度北院民認霈字第110068號認證書第30頁編號5，見本院卷一第160頁。 115 108/8/7 下午6：15  已下架 108年度北院民認霈字第110068號認證書第31頁編號1，見本院卷一第161頁。 116 108/8/7 下午6：15  已下架 108年度北院民認霈字第110068號認證書第31頁編號2，見本院卷一第161頁。 117 108/8/7 下午6：15  已下架 108年度北院民認霈字第110068號認證書第31頁編號4，見本院卷一第161頁。 118 108/8/7 下午6：15  已下架 108年度北院民認霈字第110068號認證書第31頁編號5，見本院卷一第161頁。 119 108/8/4 下午1：37  https://www.stylemooncat.com.tw/pdcontent.asp?yano=39815-dn 108年度北院民認霈字第110068號認證書第32頁編號1，見本院卷一第162頁。 120 108/8/4 下午1：37  https://www.stylemooncat.com.tw/pdcontent.asp?yano=39815-dn 108年度北院民認霈字第110068號認證書第32頁編號2，見本院卷一第162頁。 121 108/8/4 下午1：37  https://www.stylemooncat.com.tw/pdcontent.asp?yano=39815-dn 108年度北院民認霈字第110068號認證書第32頁編號3，見本院卷一第162頁。 122 108/8/4 下午1：37  https://www.stylemooncat.com.tw/pdcontent.asp?yano=39815-dn 108年度北院民認霈字第110068號認證書第32頁編號4，見本院卷一第162頁。 123 108/8/4 下午1：37  https://www.stylemooncat.com.tw/pdcontent.asp?yano=39815-dn 108年度北院民認霈字第110068號認證書第32頁編號5，見本院卷一第162頁。 124 108/8/4 下午1：37  https://www.stylemooncat.com.tw/pdcontent.asp?yano=39815-dn 108年度北院民認霈字第110068號認證書第33頁編號1，見本院卷一第163頁。 125 108/8/4 下午1：37  https://www.stylemooncat.com.tw/pdcontent.asp?yano=39815-dn 108年度北院民認霈字第110068號認證書第34頁編號1，見本院卷一第164頁。 126 108/8/4 下午1：37  https://www.stylemooncat.com.tw/pdcontent.asp?yano=39815-dn 108年度北院民認霈字第110068號認證書第35頁編號1，見本院卷一第165頁。 127 108/8/4 下午1：37  https://www.stylemooncat.com.tw/pdcontent.asp?yano=39815-dn 108年度北院民認霈字第110068號認證書第36頁編號1，見本院卷一第166頁。 128 108/8/4 下午1：37  https://www.stylemooncat.com.tw/pdcontent.asp?yano=39815-dn 108年度北院民認霈字第110068號認證書第37頁編號1，見本院卷一第167頁。 129 108/8/4 下午1：37  https://www.stylemooncat.com.tw/pdcontent.asp?yano=39815-dn 108年度北院民認霈字第110068號認證書第38頁編號1，見本院卷一第168頁。 130 108/8/4 下午1：37  https://www.stylemooncat.com.tw/pdcontent.asp?yano=39815-dn 108年度北院民認霈字第110068號認證書第39頁編號1，見本院卷一第169頁。 131 108/8/4 下午1：37  https://www.stylemooncat.com.tw/pdcontent.asp?yano=39815-dn 108年度北院民認霈字第110068號認證書第40頁編號，見本院卷一第170頁。 132 108/8/4 下午1：37  https://www.stylemooncat.com.tw/pdcontent.asp?yano=39815-dn 108年度北院民認霈字第110068號認證書第41頁編號1，見本院卷一第171頁。 133 108/8/4 下午1：37  https://www.stylemooncat.com.tw/pdcontent.asp?yano=39815-dn 108年度北院民認霈字第110068號認證書第42頁編號1，見本院卷一第172頁。 134 108/8/4 下午1：37  https://www.stylemooncat.com.tw/pdcontent.asp?yano=39815-dn 108年度北院民認霈字第110068號認證書第43頁編號1，見本院卷一第173頁。 135 108/8/4 下午1：37  https://www.stylemooncat.com.tw/pdcontent.asp?yano=39815-dn 108年度北院民認霈字第110068號認證書第44頁編號1，見本院卷一第174頁。 136 108/8/4 下午1：37  https://www.stylemooncat.com.tw/pdcontent.asp?yano=39815-dn 108年度北院民認霈字第110068號認證書第45頁編號1，見本院卷一第175頁。 137 108/8/4 下午1：37  https://www.stylemooncat.com.tw/pdcontent.asp?yano=39815-dn 108年度北院民認霈字第110068號認證書第46頁編號1，見本院卷一第176頁。 138 108/8/4 下午1：37  https://www.stylemooncat.com.tw/pdcontent.asp?yano=39815-dn 108年度北院民認霈字第110068號認證書第47頁編號1，見本院卷一第177頁。 139 108/8/4 下午1：37  https://www.stylemooncat.com.tw/pdcontent.asp?yano=39815-dn 108年度北院民認霈字第110068號認證書第48頁編號1，見本院卷一第178頁。 140 108/8/4 下午1：37  https://www.stylemooncat.com.tw/pdcontent.asp?yano=39815-dn 108年度北院民認霈字第110068號認證書第49頁編號1，見本院卷一第179頁。 141 108/8/4 下午1：37  https://www.stylemooncat.com.tw/pdcontent.asp?yano=39815-dn 108年度北院民認霈字第110068號認證書第50頁編號1，見本院卷一第180頁。 142 108/8/4 下午1：37  已下架 108年度北院民認霈字第110068號認證書第51頁編號1，見本院卷一第181頁。 143 108/8/4 下午1：37  已下架 108年度北院民認霈字第110068號認證書第51頁編號2，見本院卷一第181頁。 144 108/8/4 下午1：37  已下架 108年度北院民認霈字第110068號認證書第51頁編號3，見本院卷一第181頁。 145 108/8/4 下午1：37  已下架 108年度北院民認霈字第110068號認證書第51頁編號4，見本院卷一第181頁。 146 108/8/4 下午1：37  已下架 108年度北院民認霈字第110068號認證書第51頁編號5，見本院卷一第181頁。 147 108/8/4 下午1：37  已下架 108年度北院民認霈字第110068號認證書第52頁編號1，見本院卷一第182頁。 148 108/8/4 下午1：37  已下架 108年度北院民認霈字第110068號認證書第53頁編號1，，見本院卷一第183頁。 149 108/8/4 下午1：37  已下架 108年度北院民認霈字第110068號認證書第54頁編號1，見本院卷一第184頁。 150 108/8/4 下午1：37  已下架 108年度北院民認霈字第110068號認證書第55頁編號1，見本院卷一第185頁。 151 108/8/4 下午1：37  已下架 108年度北院民認霈字第110068號認證書第56頁編號1，見本院卷一第186頁。 152 108/8/4 下午1：37  已下架 108年度北院民認霈字第110068號認證書第57頁編號1，見本院卷一第187頁。 153 108/8/4 下午1：37  已下架 108年度北院民認霈字第110068號認證書第58頁編號1，見本院卷一第188頁。 154 108/8/4 下午1：37  已下架 108年度北院民認霈字第110068號認證書第59頁編號1，見本院卷一第189頁。 155 108/8/4 下午1：37  已下架 108年度北院民認霈字第110068號認證書第60頁編號1，見本院卷一第190頁。 156 108/8/4 下午1：37  已下架 108年度北院民認霈字第110068號認證書第61頁編號1，見本院卷一第191頁。 157 108/8/4 下午1：37  已下架 108年度北院民認霈字第110068號認證書第62頁編號1，見本院卷一第192頁。 158 108/8/4 下午1：37  已下架 108年度北院民認霈字第110068號認證書第63頁編號1，見本院卷一第193頁。 159 108/8/4 下午1：37  已下架 108年度北院民認霈字第110068號認證書第64頁編號1，見本院卷一第194頁。 160 108/8/4 下午1：37  已下架 108年度北院民認霈字第110068號認證書第65頁編號1，見本院卷一第195頁。 161 108/8/4 下午1：37  已下架 108年度北院民認霈字第110068號認證書第66頁編號1，見本院卷一第196頁。 162 108/8/4 下午1：37  已下架 108年度北院民認霈字第110068號認證書第67頁編號1，見本院卷一第197頁。 163 108/8/4 下午1：37  已下架 108年度北院民認霈字第110068號認證書第68頁編號1，見本院卷一第198頁。 164 108/8/4 下午1：37  已下架 108年度北院民認霈字第110068號認證書第69頁編號1，見本院卷一第199頁。 165 108/8/4 下午1：36  已下架 108年度北院民認霈字第110068號認證書第70頁編號1，見本院卷一第200頁。 166 108/8/4 下午1：36  已下架 108年度北院民認霈字第110068號認證書第70頁編號2，見本院卷一第200頁。 167 108/8/4 下午1：36  已下架 108年度北院民認霈字第110068號認證書第70頁編號3，見本院卷一第200頁。 168 108/8/4 下午1：36  已下架 108年度北院民認霈字第110068號認證書第70頁編號4，見本院卷一第200頁。 169 108/8/4 下午1：36  已下架 108年度北院民認霈字第110068號認證書第71頁編號1，見本院卷一第201頁。 170 108/8/4 下午1：36  已下架 108年度北院民認霈字第110068號認證書第72頁編號1，見本院卷一第202頁。 171 108/8/4 下午1：36  已下架 108年度北院民認霈字第110068號認證書第73頁編號1，見本院卷一第203頁。 172 108/8/4 下午1：36  已下架 108年度北院民認霈字第110068號認證書第74頁編號1，見本院卷一第204頁。 173 108/8/4 下午1：36  已下架 108年度北院民認霈字第110068號認證書第75頁編號1，見本院卷一第205頁。 174 108/8/4 下午1：36  已下架 108年度北院民認霈字第110068號認證書第76頁編號1，見本院卷一第206頁。 175 108/8/4 下午1：36  已下架 108年度北院民認霈字第110068號認證書第77頁編號1，見本院卷一第207頁。 176 108/8/4 下午1：36  已下架 108年度北院民認霈字第110068號認證書第78頁編號1，見本院卷一第208頁。 177 108/8/4 下午1：36  已下架 108年度北院民認霈字第110068號認證書第79頁編號1，見本院卷一第209頁。 178 108/8/4 下午1：36  已下架 108年度北院民認霈字第110068號認證書第80頁編號1，見本院卷一第210頁。 179 108/8/4 下午1：36  已下架 108年度北院民認霈字第110068號認證書第81頁編號1，見本院卷一第211頁。 180 108/8/4 下午1：36  已下架 108年度北院民認霈字第110068號認證書第82頁編號1，見本院卷一第212頁。 181 108/8/4 下午1：36  已下架 108年度北院民認霈字第110068號認證書第83頁編號1，見本院卷一第213頁。 182 108/8/4 下午1：36  已下架 108年度北院民認霈字第110068號認證書第84頁編號1，見本院卷一第214頁。 183 108/8/4 下午1：36  已下架 108年度北院民認霈字第110068號認證書第85頁編號1，見本院卷一第215頁。 184 108/8/4 下午1：36  已下架 108年度北院民認霈字第110068號認證書第86頁編號1，見本院卷一第216頁。 185 108/8/4 下午1：36  已下架 108年度北院民認霈字第110068號認證書第87頁編號1，見本院卷一第217頁。 186 108/8/4 下午1：36  已下架 108年度北院民認霈字第110068號認證書第88頁編號1，見本院卷一第218頁。 187 108/8/4 下午1：36  已下架 108年度北院民認霈字第110068號認證書第89頁編號1，見本院卷一第219頁。 188 108/7/5 下午10：46  已下架 108年度北院民認霈字第110068號認證書第92頁編號1，見本院卷一第222頁。 189 108/7/5 下午10：46  已下架 108年度北院民認霈字第110068號認證書第92頁編號4，見本院卷一第222頁。 190 108/7/5 下午10：46  已下架 108年度北院民認霈字第110068號認證書第92頁編號5，見本院卷一第222頁。 191 108/7/5 下午10：46  已下架 108年度北院民認霈字第110068號認證書第92頁編號6，見本院卷一第222頁。 192 108/6/26 下午2：47  已下架 108年度北院民認霈字第110068號認證書第93頁編號1，見本院卷一第223頁。 193 108/6/26 下午2：47  已下架 108年度北院民認霈字第110068號認證書第93頁編號4，見本院卷一第223頁。 194 108/6/26 下午2：47  已下架 108年度北院民認霈字第110068號認證書第93頁編號5，見本院卷一第223頁。 195 108/6/26 下午2：47  已下架 108年度北院民認霈字第110068號認證書第93頁編號6，見本院卷一第223頁。 196 108/6/23 下午4：49  已下架 108年度北院民認霈字第110068號認證書第94頁編號1，見本院卷一第224頁。 197 108/6/23 下午4：49  已下架 108年度北院民認霈字第110068號認證書第94頁編號4，見本院卷一第224頁。 198 108/6/23 下午4：49  已下架 108年度北院民認霈字第110068號認證書第94頁編號5，見本院卷一第224頁。 199 108/6/23 下午4：49  已下架 108年度北院民認霈字第110068號認證書第94頁編號6，見本院卷一第224頁。 200 108/8/2 下午11：23  已下架 炫漾侵權證物1-1，見本院卷二第10頁。 201 108/8/2 下午11：23  已下架 炫漾侵權證物1-2，見本院卷二第11頁。 202 108/8/2 下午11：23  已下架 炫漾侵權證物1-3，見本院卷二第11頁。 203 108/8/2 下午11：23  已下架 炫漾侵權證物1-4，見本院卷二第11頁。 204 108/8/2 下午11：23  已下架 炫漾侵權證物1-5，見本院卷二第12頁。 205 108/8/2 下午11：23  已下架 炫漾侵權證物2，見本院卷二第11頁。 206 108/8/2 下午11：23  已下架 炫漾侵權證物3，見本院卷二第11頁。 207 108/8/2 下午11：23  已下架 炫漾侵權證物4，見本院卷二第60頁。 208 108/8/2 下午11：23  已下架 炫漾侵權證物5，見本院卷二第60頁。 209 108/8/2 下午11：23  已下架 炫漾侵權證物6，見本院卷二第61頁。 210 108/8/2 下午11：23  已下架 炫漾侵權證物7，見本院卷二第58頁。 211 108/8/2 下午11：23  已下架 炫漾侵權證物8，見本院卷二第61頁。 212 108/8/2 下午11：23  已下架 炫漾侵權證物9，見本院卷二第61頁。 213 108/8/2 下午11：23  已下架 炫漾侵權證物10，見本院卷二第62頁。 214 108/8/2 下午11：23  已下架 炫漾侵權證物11，見本院卷二第62頁。 215 108/8/2 下午11：23  已下架 炫漾侵權證物12，見本院卷二第59頁。 216 108/8/2 下午11：23  已下架 炫漾侵權證物13，見本院卷二第59頁。 217 108/8/2 下午11：23  已下架 炫漾侵權證物14，見本院卷二第59頁。 218 108/8/2 下午11：23  已下架 炫漾侵權證物15，見本院卷二第62頁。 219 108/8/2 下午11：23  已下架 炫漾侵權證物16，見本院卷二第63頁。 220 108/8/2 下午11：23  已下架 炫漾侵權證物17，見本院卷二第63頁。 221 108/8/2 下午11：23  已下架 炫漾侵權證物18，見本院卷二第10頁。 222 108/8/2 下午11：23  已下架 炫漾侵權證物19，見本院卷二第86頁。 223 108/8/2 下午11：23  已下架 炫漾侵權證物20，見本院卷二第63頁。 224 108/8/2 下午11：21  已下架 108年度北院民認霈字第110068號認證書 第91頁，見本院卷一第221頁。 225 108/8/2 下午11：21  https://www.stylemooncat.com.tw/pdcontent.asp?yano=39815-dn 炫漾侵權證物21-1，見本院卷二第5頁。 226 108/8/2 下午11：21  https://www.stylemooncat.com.tw/pdcontent.asp?yano=39815-dn 炫漾侵權證物21-2，見本院卷二第29頁。 227 108/8/2 下午11：21  https://www.stylemooncat.com.tw/pdcontent.asp?yano=39815-dn 炫漾侵權證物21-3，見本院卷二第29頁。 228 108/8/2 下午11：21  https://www.stylemooncat.com.tw/pdcontent.asp?yano=39815-dn 炫漾侵權證物21-4，見本院卷二第30頁。 229 108/8/2 下午11：21  https://www.stylemooncat.com.tw/pdcontent.asp?yano=39815-dn 炫漾侵權證物21-5，見本院卷二第30頁。 230 108/8/2 下午11：21  https://www.stylemooncat.com.tw/pdcontent.asp?yano=39815-dn 炫漾侵權證物23，見本院卷二第51頁。 231 108/8/2 下午11：21  https://www.stylemooncat.com.tw/pdcontent.asp?yano=39815-dn 炫漾侵權證物22，見本院卷二第51頁。 232 108/8/2 下午11：21  https://www.stylemooncat.com.tw/pdcontent.asp?yano=39815-dn 炫漾侵權證物24，見本院卷二第52頁。 233 108/8/2 下午11：21  https://www.stylemooncat.com.tw/pdcontent.asp?yano=39815-dn 炫漾侵權證物25，見本院卷二第52頁。 234 108/8/2 下午11：21  https://www.stylemooncat.com.tw/pdcontent.asp?yano=39815-dn 炫漾侵權證物26，見本院卷二第52頁。 235 108/8/2 下午11：21  https://www.stylemooncat.com.tw/pdcontent.asp?yano=39815-dn 炫漾侵權證物27，見本院卷二第53頁。 236 108/8/2 下午11：21  https://www.stylemooncat.com.tw/pdcontent.asp?yano=39815-dn 炫漾侵權證物28，見本院卷二第53頁。 237 108/8/2 下午11：21  https://www.stylemooncat.com.tw/pdcontent.asp?yano=39815-dn 炫漾侵權證物29，見本院卷二第53頁。 238 108/8/2 下午11：21  https://www.stylemooncat.com.tw/pdcontent.asp?yano=39815-dn 炫漾侵權證物30，見本院卷二第54頁。 239 108/8/2 下午11：21  https://www.stylemooncat.com.tw/pdcontent.asp?yano=39815-dn 炫漾侵權證物31，見本院卷二第54頁。 240 108/8/2 下午11：21  https://www.stylemooncat.com.tw/pdcontent.asp?yano=39815-dn 炫漾侵權證物32，見本院卷二第54頁。 241 108/8/2 下午11：21  https://www.stylemooncat.com.tw/pdcontent.asp?yano=39815-dn 炫漾侵權證物33，見本院卷二第55頁。 242 108/8/2 下午11：21  https://www.stylemooncat.com.tw/pdcontent.asp?yano=39815-dn 炫漾侵權證物34，見本院卷二第55頁。 243 108/8/2 下午11：21  https://www.stylemooncat.com.tw/pdcontent.asp?yano=39815-dn 炫漾侵權證物35，見本院卷二第55頁。 244 108/8/2 下午11：21  https://www.stylemooncat.com.tw/pdcontent.asp?yano=39815-dn 炫漾侵權證物36，見本院卷二第56頁。 245 108/8/2 下午11：21  https://www.stylemooncat.com.tw/pdcontent.asp?yano=39815-dn 炫漾侵權證物37，見本院卷二第56頁。 246 108/8/2 下午11：21  https://www.stylemooncat.com.tw/pdcontent.asp?yano=39815-dn 炫漾侵權證物38，見本院卷二第94頁。 247 108/8/2 下午11：21  https://www.stylemooncat.com.tw/pdcontent.asp?yano=39815-dn 炫漾侵權證物39，見本院卷二第94頁。 248 108/1/1 下午2：37  已下架 炫漾侵權證物40-1，見本院卷二第94頁。 249 108/1/1 下午2：37  已下架 炫漾侵權證物40-2，見本院卷二第95頁。 250 107/11/18 下午9：16  已下架 炫漾侵權證物41-1，見本院卷二第95頁。 251 107/11/18 下午9：16  已下架 炫漾侵權證物41-2，見本院卷二第95頁。